



Parelhas/RN, CEP: 59360-000



(84) 9 9621-6518



atilamariano@hotmail.com



https://atilamariano.github.io/NOD2 Proieto01 C17/

**SOBRE MIM** 

Trabalhei 4 anos na MKvex, onde com 3 meses com a minha facilidade no aprendizado e responsabilidade no trabalho fui promovido a técnico instalador e reparador.

Após a minha saída da empresa, não parei e me qualifiquei ainda mais estudando e fazendo cursos na área de T.I.

Hoje descobri minha paixão na área de desenvolvimento WEB.

Hoje estudo ensino superior na área de T.I com foco e especialização web.

# Átila Mariano

### **EXPERIÊNCIA**

**07/2021 – 05/2022**Gestor de Rede • [Paris Net]

03/2015 - 10/2019

Técnico instalador e manutenção • [Mkvex]

04/2010 - 10/2014

Motorista, Entregador e Gerente de deposito • [Armazém Ulisses]

## **FORMAÇÃO**

## 07/2021 – Frequentando Universidade Potiguar (UnP)

- Banco de Dados
- Contratos e Fornecedores
- Direito Aplicado Aos Negócios
- Empreendedorismo
- Engenharia de Software
- Gestão de Projetos
- Gestão de Sistemas de Informação e Métodos
- Gestão Estratégica de Negócios
- Governança de TI I
- Governança de TI II
- Língua Portuguesa
- Matemática Financeira
- Modelagem de Dados
- Organização e Arquitetura de Computadores
- Planejamento Estratégico de TI
- Projeto Interdisciplinar em Gestão das Tics
- Projeto Interdisciplinar em Gestão de Serviços de TI
- Qualidade de Software
- Redes de Computadores
- Sistemas Integrados de Gestão
- Sistemas Operacionais
- Técnicas de Desenvolvimento de Algoritmo

#### 04/2022 - Frequentando

#### Blue EdTeck

- Curso Full Stack.
- HTML5, CSS3 e JavaScript
- L Node.JS
- L Express e Nest.JS
- L, React.JS
  L, PostgreSQL